【裁判字號】    92,訴,77
【裁判日期】    920408
【裁判案由】    清償債務
【裁判全文】
臺灣桃園地方法院民事判決  九十二年度訴字第七七號
    原      告  合作金庫銀行股份有限公司
    法定代理人  丙○○
    訴訟代理人  乙○○
    被      告  丁○○○    原住台北市○○區○○路三九九巷十四號
                            .
                甲○○原名：.
                            住.
右當事人間請求清償債務事件，本院判決如左：
    主    文
被告應連帶給付原告新台幣貳佰肆拾萬貳仟陸佰壹拾貳元，及自民國九十一年三月
二十六日起至清償日止，按年息百分之七．七七九計算之利息，並自民國九十一年四
月二十七日起至清償日止，逾期六個月以內者，按上開利率百分之十，逾期六個月以
上者，按上開利率百分之二十計算之違約金。
被告應連帶給付原告新台幣柒萬捌仟陸佰伍拾壹元。
訴訟費用由被告連帶負擔。
    事    實
甲、原告方面：
    一、聲明：如主文所示。
    二、陳述：
        (一)被告丁○○○於民國（下同）八十三年二月二十五日以被告甲○○（原名
          ：李文宗）為連帶保證人，向原告借得新台幣（下同）二百九十五萬元，
          並立有借據（附其他約定事項）一紙，借款期間自八十三年二月二十五日
          起至一百零三年二月二十五日止，約定利率為年息百分之十．八，嗣後依
          原告基本放款利率調整，借款人即被告丁○○○應以每一個月為一期，共
          分二百四十期，按月平均攤還繳納本金及利息一次，如借款人有一期不按
          時履行即喪失期限利益，債務視為全部到期，並自遲延之日起，逾期清償
          在六個月以內者，按上開利率百分之十，逾期六個月以上者，按上開利率
          百分之二十計付違約金，另連帶保證人即被告甲○○則依借據（附其他約
          定事項）之約定，與借款人丁○○○負連帶清償之責。
        (二)詎借款人即被告丁○○○自八十九年十二月二十五日起即未依約繳納本息
          ，於九十年六月一日與原告協商後，兩造即訂立變更借款條件契約，同意
          被告丁○○○自八十九年十二月二十六日起至九十年五月二十五日止所積
          欠之利息八萬三千二百三十八元，及違約金一百八十一元共計八萬三千四
          百十九元另案分期攤還，即其先前所欠之此利息及違約金自九十一年三月
          二十五日起，以每月為一期，分三十四期平均攤還，嗣後每月再繳當月利
          息，而所積欠之本金二百四十三萬二千六百十二元則自九十三年五月二十
          五日起，以每月為一期，分一百五十三期平均攤還，其餘借款條件則同前
          ，前開所欠之利息、違約金及借款本金，如借款人有一期不按時履行亦喪
          失期限利益，債務視為全部到期。
        (三)而兩造變更還款條件後，借款人即被告丁○○○就原所欠另案攤還之利息
          及違約金部分，於九十一年四月二十五日及二十六日共繳納四千七百六十
          八元後即未再依約繳納，此部分利息尚欠七萬八千六百五十一元，另就當
          月應繳利息部分，其自九十年六月至九十一年三月皆按月繳交，被告陳王
          桂緣所欠債務既有未按期還息情事，即已喪失期限利益，債務視為全部到
          期，目前尚積欠借款本金二百四十三萬二千六百十二元、自九十一年三月
          二十六日起之利息、自九十一年四月二十七日起之違約金，及利息七萬八
          千六百五十一元，而本件借款之利率已調整為百分之七．七七九，爰依消
          費借貸及連帶保證之法律關係訴請如訴之聲明。
    三、證據：提出借據（附其他約定事項）、變更借款條件契約、放款帳務資料查
              詢單各一件（以上均影本），及被告二人之戶籍謄本各一件為證。
乙、被告方面：
    被告均未於言詞辯論期日到場，亦未提出書狀作何聲明或陳述。
    理    由
一、本件被告二人經合法通知，均未於言詞辯論期日到場，核無民事訴訟法第三百八
    十六條各款所列情形，爰依原告之聲請，由其一造辯論而為判決。
二、本件原告主張：被告丁○○○於八十三年二月二十五日以被告甲○○為連帶保證
    人，向原告借得二百九十五萬元，並立有借據（附其他約定事項）一紙，借款期
    間自八十三年二月二十五日起至一百零三年二月二十五日止，約定利率為年息百
    分之十．八，嗣後依原告基本放款利率調整，借款人即被告丁○○○應以每一個
    月為一期，共分二百四十期，按月平均攤還繳納本金及利息一次，如借款人有一
    期不按時履行即喪失期限利益，債務視為全部到期，並自遲延之日起，逾期清償
    在六個月以內者，按上開利率百分之十，逾期六個月以上者，按上開利率百分之
    二十計付違約金，另連帶保證人即被告甲○○則依借據（附其他約定事項）之約
    定，與借款人丁○○○負連帶清償之責；詎借款人即被告丁○○○自八十九年十
    二月二十五日起即未依約繳納本息，於九十年六月一日與原告協商後，兩造即訂
    立變更借款條件契約，同意被告丁○○○自八十九年十二月二十六日起至九十年
    五月二十五日止所積欠之利息八萬三千二百三十八元，及違約金一百八十一元共
    計八萬三千四百十九元另案分期攤還，即其先前所欠之此利息及違約金自九十一
    年三月二十五日起，以每月為一期，分三十四期平均攤還，嗣後每月再繳當月利
    息，而所積欠之本金二百四十三萬二千六百十二元則自九十三年五月二十五日起
    ，以每月為一期，分一百五十三期平均攤還，其餘借款條件則同前，前開所欠之
    利息、違約金及借款本金，如借款人有一期不按時履行亦喪失期限利益，債務視
    為全部到期；而兩造變更還款條件後，借款人即被告丁○○○就原所欠另案攤還
    之利息及違約金部分，於九十一年四月二十五日及二十六日共繳納四千七百六十
    八元後即未再依約繳納，此部分利息尚欠七萬八千六百五十一元，另就當月應繳
    利息部分，其自九十年六月至九十一年三月皆按月繳交，被告丁○○○所欠債務
    因有未按期還息情事，即已喪失期限利益，債務視為全部到期，目前尚積欠借款
    本金二百四十三萬二千六百十二元、自九十一年三月二十六日起之利息、自九十
    一年四月二十七日起之違約金，及利息七萬八千六百五十一元，而本件借款之利
    率已調整為百分之七．七七九之事實，業據原告提出借據（附其他約定事項）、
    變更借款條件契約、放款帳務資料查詢單各一件（以上均影本）為證，經核與其
    所主張相符。
三、按民事訴訟法第二百八十條第一項前段、同條第三項前段分別規定：「當事人對
    於他造主張之事實，於言詞辯論時不爭執者，視同自認」；「當事人對於他造主
    張之事實，已於相當時期受合法之通知，而於言詞辯論期日不到場，亦未提出準
    備書狀爭執者，準用第一項之規定」，本件被告甲○○已於相當時期受合法之通
    知，而未於言詞辯論期日到場爭執，亦未提出書狀作何抗辯，依前開條文所述，
    自應認被告甲○○對原告主張之事實視同自認；另被告丁○○○亦已經公示送達
    方式於相當時期受合法之通知，而未於言詞辯論期日到場爭執，亦未提出書狀作
    何抗辯，是堪信原告之主張為真實。
四、從而原告依消費借貸及連帶保證契約請求被告應連帶給付欠款二百四十三萬二千
    六百十二元，及自九十一年三月二十六日起至清償日止，按年息百分之七．七七
    九計算之利息，並自九十一年四月二十七日起至清償日止，逾期六個月以內者，
    按上開利率百分之十，逾期六個月以上者，按上開利率百分之二十計算之違約金
    ，及請求被告應連帶給付原告七萬八千六百五十一元均為有理由，應予准許。
五、據上論結，原告之訴為有理由，依民事訴訟法第三百八十五條第一項前段、第八
    十五條第二項，判決如主文。
中      華      民      國    九十二    年      四      月      八      日
                                  臺灣桃園地方法院民事第一庭
                                              法      官  郭琇玲
右為正本係照原本作成
如對本判決上訴，須於判決送達後廿日內向本院提出上訴狀
中      華      民      國    九十二    年      四      月      八      日
                                              法院書記官  林蕙鴻


司法院資訊處製作；財團法人民間司法改革基金會備份。
